# 求助陈版：租户自行承担的装修改造费用，出租方账面处理

提问人：ironyclaris 时间：2020-12-16 15:29:00
甲公司拟出租一套精装办公楼，目前账面房产原值 5000 万，装修费用 500 万。
租赁合同中约定租户可自行根据自己的要求重新装修，费用租户自己承担。
目前租户准备将原装修全部拆除重新装修，甲公司账面的装修费用是否需要进行处理？

回答人：chenyiwei
目前租户准备将原装修全部拆除重新装修，则租赁结束后，租户是否需负责将装修恢复原状，并由租户自行承担复原费用？
如果租户在租赁结束后不需要将装修复原，则对于这部分装修资产的损失，如何在与该租户签订的租约中体现相关的补偿？
原则上，在租户将原装修拆除时，原装修资产即应终止确认，但后续可根据能否获得补偿及补偿方式，在会计处理中予以相应考虑。